臺灣花蓮地方法院小額民事判決 
111年度花小字第446號
原      告  曾俊齊
                    居花蓮縣○○鄉○○○街000巷00號(指  定送達址）
被      告  高文偉
上列當事人間請求侵權行為損害賠償事件，本院於民國111年9月
28日言詞辯論終結，判決如下：
    主  文
一、被告應給付原告新臺幣(下同)40,684元，及自民國111年9月
    9日起至清償日止，按年息百分之5計算之利息。
二、原告其餘之訴駁回。
三、訴訟費用1,000元由被告負擔600元，由原告負擔400元。
四、本判決原告勝訴部分得假執行。
五、原告其餘假執行之聲請駁回。
    理由要領
一、原告主張被告於民國111年2月27日10時50分許，駕駛車號00
    00-00號自用小客車，行經花蓮市後火車站前，撞及原告所
    駕駛車號000-0000號營業小客車(110年9月出廠；下稱系爭
    車)，致系爭車受損，依侵權行為之法律關係請求以下賠償
    ：①車輛受損修理費27,000元。②交通費605元。③營業損失12
    ,000元。原告以駕駛系爭車從事運輸為業，每日可有2,000
    元營業盈餘收入，車禍當日及修車5日合計6日無法工作，請
    求收入損失12,000元。④鑑定費用支出3,000元。⑤新購車受
    損折舊3萬元，系爭車為110年9月出廠，110年10月領牌，距
    事故未滿5月，造成新購車輛事故折舊價值之損失，雖因求
    償金額不高，不請求鑑定，但確有車價折損之事實，請求損
    害3萬元。以上合計72,605元。訴之聲明：被告應給付原告7
    2,605元，及自起訴狀繕本送達翌日即111年9月9日(卷79頁)
    起至清償日止，按年息百分之5計算之利息；願供擔保請准
    宣告假執行。
二、被告答辯聲明及理由如附件民事答辯狀所載。
三、本院之判斷：
(一)原告主張車禍事故發生之事實，業據提出鑑定意見書、照片
    為證(卷15至41頁)，並經本院調閱該事故資料核閱屬實(卷8
    5至137頁)，且為被告所不爭(卷139頁)，被告有駕駛自用小
    客車起駛時，未充分注意左側車輛(原告駕駛之系爭車)動態
    與安全距離之過失(道路交通安全規則第89條第1項第7款)，
    應負全部之過失責任。
(二)就原告請求損害賠償金額，被告對於車輛維修費25,079元、
    交通費605元、營業損失3,474元至6,972元範圍內、受損折
    舊3,000元並不爭執。至於被告有爭執之處，本院認為：
  ⒈系爭車受損後，原告支出修理費27,000元，含工資13,860元
    ，零件13,723元(被告不爭執)，堪信為真。按不法毀損他人
    之物者，被害人得請求其物因毀損所減少之價額，民法第19
    6條定有明文，而所謂賠償物被毀損所減少之價額，得以修
    復費用為估定標準，但以必要者為限(參見最高法院77年度
    第9次民事庭會議決議(一))，故原告以修理費作為減少價額
    之依據，自為法所許。但其中以新零件更換舊零件之零件折
    舊部分非屬必要費用，應予扣除。查系爭車係於110年9月出
    廠(卷99頁)，營業小客車之耐用年數以4年計，自該車出廠
    至發生車禍日為5個月，依定率遞減法計算零件扣除折舊後
    為11,219元〈計算式如卷143頁即被告答辯狀第3頁)，加上修
    復該車之工資13,860元，該車因毀損所減少之價額為25,079
    元。
  ⒉原告請求營業損失12,000元，提出月報表為憑(卷55頁)，且
    系爭車受損需進行烤漆、板金等修復工作，其主張有6日無
    法營業，及按日2,000元計算營業損失，合計12,000元，應
    屬可採。
  ⒊原告主張其車輛因受損受有車價折舊3萬元，並未提出證據證
    明，而被告就此項請求3,000元範圍內並不爭執，應以3,000
    元為可採。
  ⒋原告請求車輛事故鑑定費用3,000元，提出交通部公路總局款
    項收據為憑(卷57頁)，惟此項支出並非車禍事故所致損害，
    不得為請求。
  ⒌綜上，原告得依侵權行為法律關係請求被告賠償之金額為40,
    684元(車輛修理費25079元＋交通費605元＋營業損失12000元＋
    車價折舊3000元＝40684元)。
四、從而，原告依侵權行為法律關係請求如主文第1項所示，為
    有理由，應予准許，並依民事訴訟法第436條之20規定依職
    權宣告假執行，逾此部分之請求即屬無據，應併原告假執行
    之聲請予以駁回，暨核定訴訟費用為第一審裁判費1,000元
    。
中　　華　　民　　國　　111 　年　　10　　月　　21　　日
                        臺灣花蓮地方法院花蓮簡易庭
                              法  官  楊碧惠
以上正本係照原本作成。
如不服本判決，應於送達後20日內，向本院提出上訴狀，並繳納上訴審裁判費 (上訴狀須表明上訴理由並須按他造當事人之人數附繕本)，如委任律師提起上訴者，應一併繳納上訴審裁判費。對於小額程序之第一審判決之上訴，非以其違背法令之理由，不得為之。且上訴狀內應記載表明（一）原判決所違背之法令及其具體內容。（二）依訴訟資料可認為原判決有違背法令之具體事實者。 　　　　　　　　　　　　　　　　
中　　華　　民　　國　　111 　年　　10　　月　　21　　日
                              書記官  吳琬婷